【裁判字號】    89,訴,174
【裁判日期】    900503
【裁判案由】    毒品危害防制條例
【裁判全文】
臺灣高雄地方法院刑事判決                          八十九年度訴字第一七四號
    公  訴  人  臺灣高雄地方法院檢察署檢察官
    被      告  乙○○
    選任辯護人  陳炳彰
                吳麗珠律師
                鄭國安
右列被告因違反毒品危害防制條例案件，經檢察官提起公訴（八十八年度偵字第一七
二一二號），甲○判決如左：
    主  文
乙○○共同連續販賣第一級毒品，處有期徒刑拾年，褫奪公權伍年。
扣案之第一級毒品海洛因拾壹包（驗後淨重合計貳拾貳點伍玖公克）沒收銷燬之，空
夾鏈袋壹佰個沒收；販毒所得新台幣貳萬捌仟元沒收，如全部或一部不能沒收時，以
其財產抵償之。
    事  實
一、乙○○與李龍興（另案偵辦中）基於共同犯意聯絡，意圖營利，自民國八十八年
    六月五日起至同年七月八日一時三十分許，連續在李龍興位於高雄市○○區○○
    街一一七號十五樓住處附近之高雄市○○○路與三多路口「二００一廣場」大廈
    前，分別販賣第一級毒品海洛因予丁○○、丙○○二人，其交易方式均由李龍興
    利用號碼0000000000行動電話（未扣案）先與丁○○、陳昭梃連絡談
    妥黃、陳二人欲購買之海洛因數量、價格及交易時間，並均約定於前揭「二００
    一廣場」前交貨後，再由李龍興或乙○○依約攜帶該二人所欲購買之海洛因（均
    藏置於香煙盒內外包報紙掩飾）至約定地點交予丁○○、陳昭梃，並當場收取金
    錢，前後共販賣海洛因五次予丁○○，其中三次金額為新台幣（下同）二千元、
    一次三千元、最後一次為五千元，另與陳昭梃交易之次數共有三次（含查獲當次
    ），每次金額均為七千元，合計販毒所得為二萬八千元（查獲當次尚未自陳昭梃
    取得購毒現金，應予扣除）。因丁○○最後一次於八十八年七月七日二十時許在
    上開「二００一廣場」前向乙○○購入五千元海洛因後，於同日二十三時三十許
    在高雄縣鳳山市○○○路七聖廟旁欲轉售予綽號「阿義」男子時，為警當場查獲
    ，供出海洛因係甫向乙○○購入，並引導員警於翌日一時三十分許至前開「二０
    ０一廣場」前時，適遇乙○○與陳昭梃正在該處交易毒品，為警當場自乙○○手
    上扣得以香煙盒掩飾欲與陳昭梃交易之海洛因一包，經乙○○坦承係依李龍興指
    示前往前揭「二００一廣場」與陳昭梃交易毒品，並帶警至李龍興位於附近之前
    揭住處另行起出第一級毒品海洛因十包（包括欲販賣予陳昭梃該包，共十一包，
    驗後淨重合計二十二‧五九公克）及李龍興所有預備供分裝毒品所用之空夾鏈袋
    一百個（另有與本案無關之安非他命共五包）。
二、案經高雄市政府警察局左營分局移送臺灣高雄地方法院檢察署檢察官偵查起訴。
    理  由
一、訊之被告乙○○固坦承受李龍興指示於八十八年七月八日一時三十分許至「二０
    ０一廣場」前交付海洛因予陳昭梃時為警當場查獲，並自所持有之香煙盒內起出
    海洛因一包之事實，惟於偵審中矢口否認有與李龍興共同販賣海洛因予丁○○、
    陳昭梃之犯行，辯稱：查獲當日是接獲李龍興電話托其至李龍興位於高雄市○○
    區○○街一一七號十五樓住處取出七星香煙盒，至「二００一廣場」前交予陳昭
    梃，伊不知香煙盒內裝海洛因，亦不認識丁○○、陳昭梃云云。經查；
（一）被告為警查獲時係依李龍興指示持裝有海洛因之香煙盒前往前揭「二００一廣
      場」大廈與陳昭梃交易一節，業據被告於警訊及偵查初訊時均坦承在卷，其於
      偵查初訊並稱伊知道欲交給陳昭梃之物品是海洛因毒品，並表示：「我知道錯
      ，毒品確是李龍興交給我轉交陳昭梃」等語（見偵查卷第十九頁），核與陳昭
      梃警訊供稱：查獲當時正要以七千元和乙○○交易半錢重的海洛因，我是向「
      阿土」之男子購買，由乙○○將毒品送交給我，在八十八年七月八日一時三十
      分，我與乙○○交易時為警在高雄市○○○○○路口附近「二００一廣場」大
      廈被查獲等語相符（見陳昭梃八十八年七月八日三時二十分調查筆錄），陳昭
      梃嗣於甲○審理時亦證稱：「被告乙○○是綽號阿土的叫他拿海洛因給我，海
      洛因是阿土賣給我的，是阿土叫被告拿海洛因給我我才認識被告的」、「....
      毒品是放在香煙盒內，毒品有用報紙包起來」（見甲○八十九年三月十四日審
      判筆錄）各等語，此部分事實已堪確認，被告嗣後辯稱不知香煙盒內裝海洛因
      等語，顯不可採。又被告除查獲當次外，前自八十八年六月間起已有多次受李
      龍興之託在「二００一廣場」大廈前與丙○○交易海洛因之事實，除據被告於
      警訊供稱：「我於八十八年六月十六日左右開始替李龍興販賣海洛因及安非他
      命供他人使用，而販賣對象有"眼鏡仔"即陳昭梃，及綽號"少年仔"與"查母"等
      對象，但有些人我都不認識」、「我平時均是受李龍興的電話連絡，要我到他
      的住處苓雅區○○街一一七號十五樓之二的頂樓加蓋房屋內，依他指示的位置
      取得海洛因或安非他命後，再依他指示拿到指定地點交給像陳昭梃的毒蟲並交
      易取回約定的代價金額，再由我交到他手中。」等語，證人陳昭梃於警訊時亦
      陳稱：「我於八十八年六月五日左右即開始向李龍興與乙○○購買海洛因，原
      先是李龍興與我交易，但在半個多月前，均由李負責聯絡，而由乙○○出面代
      替李交易毒品，而我每隔四至五天就購買毒品一次，我共向他們買了幾次我也
      不清楚了。」、「平時均由李龍興打我的手機0000000000與我聯絡
      推銷海洛因供我施用，而每次交易我均以新台幣柒仟元代價向李龍興或乙○○
      購得海洛因約半台錢一包。」等語，雖陳昭梃於偵查中曾一度否認向被告購買
      海洛因之事實，然其嗣於甲○審理時除證稱係綽號「阿土」之人叫被告拿海洛
      因予伊而認識被告等前揭詞外，就其與被告交易毒品之事實已又為肯定陳述，
      並表示警訊並無遭刑求，且所稱：自八十八年六月中旬起向綽號「阿土」之人
      購買毒品，是他打手機給我，問我要不要毒品，每次約定交易地點都是在二０
      ０一廣場，含七月八日那次共買三次左右，第二次是以一千元向他買，是六月
      下旬，也是在二００一廣場附近，也是「阿土」打電話給我，約定時間、地點
      ，之後我就在約定地點等時，「阿土」有打手機給我，說他會叫朋友拿過來，
      當天是在庭被告拿給我的，我一千元也是交給被告的等語（見甲○八十九年三
      月十四日審判筆錄），雖就購買之次數、金額與警訊之供述略有出入，然與其
      警訊初訊所供先與李龍興聯絡後再由被告出面交易及其與被告交易毒品之時間
      、地點等情節則均相符，且與被告警訊所供經由李龍興指示取毒交付陳昭梃之
      情節及二人交易毒品之時間、地點等內容亦無相違，自難以陳昭梃先後略有出
      入之部分細節，即全盤否定其全部證言，甲○認陳昭梃於警訊及甲○審理時就
      其先與李龍興（即於甲○審理時所指之「阿土」之人）聯絡購買毒品後由被告
      出面交易之情節及交易時間、地點等相同供述部分，仍堪信為真實可採，其偵
      查中一度否認之陳詞，應非事實。而由被告於警訊筆錄及偵查初訊坦承受李龍
      興指示在「二００一廣場」大廈前與丙○○交易海洛因之記載，與陳昭梃前揭
      警訊及甲○審理時供述二人交易毒品情節相符，亦可佐證被告於警訊筆錄及偵
      查初訊坦承受李龍興指示在「二００一廣場」大廈前與陳昭梃交易海洛因之陳
      述，亦為屬實，自可採為認定被告自白犯罪之依據。被告嗣後於甲○辯稱警訊
      筆錄係警員自己所記載，偵查中亦無坦承等語，尚無可採。
（二）次查，由警方查獲被告與陳昭梃交易毒品之經過，乃係因另案被告丁○○先於
      當日二十三時三十許在高雄縣鳳山市○○○路七聖廟旁涉嫌欲販售海洛因予綽
      號「阿義」男子時，為警先行查獲，經丁○○供述其遭查獲之二包海洛因來源
      ，係向綽號「好康仔」男子聯絡後，於高雄市○○○路與三多路口「二００一
      廣場」大廈前與該男子交易或由其友人"柏瑩"出面交貨所得，並於同日一時三
      十分許引導員警至交易地點即上開「二００一廣場」前時，適遇被告與陳昭梃
      正在該處交易毒品，並當場自被告手上扣得所欲交易之海洛因一包（藏放於香
      煙盒內外以報紙包裝）等情，業經警員李家德於偵查中證述在卷（見偵查卷第
      五六、五七頁八十八年八月二十三日訊問筆錄），並有其所提供之丁○○八十
      八年七月八日警訊筆錄一份附卷可參（見偵查卷第六十頁至六十二頁）。由此
      可知，被告係警方至查獲地點追查丁○○持有毒品來源時，適遇被告與陳昭梃
      正在該處欲進行毒品交易而另行查獲被告他起販毒情節，並非警方與購毒者設
      計引誘被告出面交易而逕予逮補至明，被告遭陷害攀誣入罪之可能性，誠屬甚
      低，其與陳昭梃當場為警查獲後於警局所為坦承交易毒品之初供，應係突然遭
      警查獲尚無防衛情況下所為之陳述，其真實性自甚高，渠等警訊供述，確為真
      實可採，已屬無疑。而由丁○○嗣經甲○於八十九年二月二十三日初次傳喚到
      庭訊問時，就其於八十八年七月七日二十三時三十許在高雄縣鳳山市○○○路
      七聖廟旁為警查獲之海洛因來源，證稱：「是向李龍興買的，由乙○○拿給我
      的，是我打李龍興手機，約定買的數量及交貨地點及時間，價格是五千元，是
      下午六點多打的，約在三多路與林森路附件的二００廣場交貨，時間約七點多
      ，約定後我有依照約定時間到達現場，我到現場一會兒，乙○○才到。因為之
      前乙○○就有送貨給我過，他認識我，之後他到時就把毒品給我，我就把五千
      元交給他，毒品是用夾鏈袋包著，外面是報紙包起來，當天晚上我回到五甲，
      還沒有使用就被抓到。」等語，並當庭確認販賣毒品及出面交付毒品之人確係
      伊在警訊時所指認之乙○○及李龍興，且就其與乙○○及李龍興二人購買毒品
      之次數金額等情節詳細供稱：「連同這次（即指購買查獲之二包海洛因該次）
      共五次，第一次約是這次之前的半個月，每次交貨地點都是在二００一廣場，
      價格最少每包二千元以上，我至少每次買二千元，現在記得有一次是二千元，
      有一次三千元，另外二次是二千元以上，詳細價格已忘記。最後這次是五千元
      。每次送貨都是乙○○，錢也是交給乙○○，第一次交貨時是李龍興要我把我
      的穿著、特徵告訴他，他再告訴乙○○，乙○○依照約定時間及地點到達時，
      再依此特徵交貨給我」等語（以上均見甲○八十九年二月二十三日訊問筆錄）
      ，綜觀丁○○於甲○初次訊問時所供述之上情，除與其前揭八十八年七月八日
      警訊期日所供稱：「我手上的海洛因均向一位"好康仔"的男子所購得的，而該
      二小包海洛因是我剛從"好康仔"那裡以新台幣捌仟元購得的。」、「我於八十
      八年六月初即開始向"好康仔"購買海洛因毒品，並轉售給綽號"阿義""明仔""
      財仔"等人......。」、「我平時均主動先撥他的大哥大000000000
      0號與他連絡，而他均要我到他住處樓下等他即高雄市苓雅區○○○路二００
      一廣場前等他，當面一手交錢，一手交貨，而有時都由他的朋友"柏瑩"交貨給
      我，而我知道他們的住處，但不知道住址及真實姓名，但我願意主動協助警方
      追緝」、「我最後一次是八十八年七月七日下午二十時許在高雄市○○○路二
      ００一廣場前與"好康仔"聯絡購毒，但由他朋友"柏瑩"的男子出面與我交易的
      」、「警方提供的李龍興口卡就是我與他以"好康仔"相稱之人無誤，另乙○○
      就是李龍興的同伙，就是他們二人販賣海洛因供我再轉售、施用之人無誤」等
      語（見偵查卷第六十頁至六十二頁所附丁○○八十八年七月八日警訊筆錄），
      就其確實有向李龍興購買海洛因及由被告出面交易之事實供述相同外，且所稱
      先與李龍興聯絡約定購毒細節、再由被告出面交易、交易地點均在高雄市○○○路與三多路口「二００一廣場」大廈前、毒品外觀以報紙包裝等情節，亦與
      陳昭梃供述向李龍興及被告購買毒品之交易情形完全相符，又丁○○所稱以"
      好康仔"之行動電話0000000000號與"好康仔"之人連絡購毒一節，
      亦與被告警偵訊坦承李龍興之行動電話確為0000000000號一情相符
      （見被告八十八年七月八日警訊筆錄及偵查卷第六五頁反面末行），益證丁○○警訊指稱先以該電話與李龍興聯絡毒品交易，再由被告出面交貨等前詞非虛
      ，其警訊所指之"好康仔"男子確為李龍興，"好康仔"之朋友"柏瑩"確為本案之
      被告亦無訛。另參之被告為警於二００一廣場前查獲正與陳昭梃交易毒品後，
      經其帶警至李龍興位於附近之高雄市○○區○○街一一七號十五樓住處搜索時
      ，當時另一在場之黃嘉琪（即李龍興之女友）於警訊時亦吐漏：「我知道李龍
      興與乙○○有販毒之行為」等語（見黃嘉琪八十八年七月八日警訊筆錄），被
      告確實有與李龍興共同販賣海洛因予丙○○、丁○○二人之事實，已屬明確。
      雖甲○應被告之聲請於八十九年四月十一日再次傳喚丁○○到庭當面與被告對
      質時，丁○○當庭表示伊不認識被告，並稱警訊時身體不舒服因而指認錯誤，
      然丁○○當日應訊時，甲○尚未令其指認在庭之人有無其所指販賣毒品之人前
      ，丁○○即先行表示伊不認識被告，警訊指認錯誤等語，經訊其為何尚未令其
      指認前即可確認警訊指認被告錯誤時，其稱：被告於昨天（即當日庭訊前日）
      曾至伊住處質問伊為何指認其有販賣毒品等語，被告並當庭否認有找過丁○○
      ，二人並就被告有無到過丁○○住處互起爭執等情，有甲○八十九年四月十一
      日訊問筆錄之記載可參，被告嗣於八十九年六月十四日審理時亦已坦承審理期
      間確有找過丁○○詢問為何指認伊之事實（見甲○八十九年六月十四日審判筆
      錄），由被告於丁○○出庭前日與黃某見面，丁○○翌日到庭即翻異前供，並
      在未指認前即急迫表示先前指認被告販毒有錯誤等語，被告當日尚且不敢坦承
      與丁○○見面之事等情，丁○○嗣後於甲○八十九年四月十一日所為之翻異供
      述，係受被告施壓翻供之故，甚有可能，其當日之證述是否屬實，誠屬令人質
      疑，甲○認丁○○前於警訊中及甲○第一次審理時所供述向被告購買毒品之情
      節（即先與李龍興聯絡約定購毒細節、再由被告出面交易、交易地點均在高雄
      市○○○路與三多路口「二００一廣場」大廈前、毒品外觀以報紙包裝等情節
      ），與陳昭梃在警訊及甲○審理時供述向李龍興及被告購買毒品之交易情形完
      全相符，核該二人所供述之情節倘非事實，豈可能如此相似，是丁○○、丙○○二人警訊及甲○審理時供述向被告及李龍興購買海洛因之內容，確為真實無
      訛，誠堪肯認，丁○○嗣於甲○與被告對質時所為之相反證述，顯屬不實，要
      難執此而為有利被告之認定。
（三）再查，被告為警查獲時所持有擬欲販賣予陳昭梃之海洛因一包（藏置於報紙包
      裝之香煙盒內），係李龍興先前以電話與被告聯絡指示其獨自至李某上址住處
      取出香煙盒帶至查獲地點二００一廣場前交付予陳昭梃一情，為被告所坦認，
      由被告陳稱取毒之際李龍興住處並無人在，伊係自李某住處門外之鞋櫃取得鑰
      匙自行開門進入等情（見甲○九十年一月二日審判筆錄），可知被告與李龍興
      之交誼非淺，否則被告豈會深夜允諾獨自至李龍興住處取物代送，而海洛因係
      政府嚴令取締之違禁物，一經查獲可能獲判之刑責甚重，被告與李龍興若無共
      同販賣之信賴關係，李龍興又豈會隨意委託被告取毒出面交易，被告又豈會甘
      冒遭查獲被判重刑之危險代送毒品，益徵被告與李龍興確有共同販賣海洛因犯
      行甚明。雖被告以李龍興係囑託伊取香煙盒，不知係毒品等語置辯，而該包海
      洛因於查獲時確係藏置於報紙包裝之香煙盒內，然此無非係欲掩飾該二人販毒
      之伎倆，被告與李龍興之販毒行為，既分據丁○○、陳昭梃指證明確，被告所
      辯無非卸責之詞，自不足採信。此外，除被告與陳昭梃交易時為警當場查獲之
      該包海洛因外，並有被告帶警至李龍興住處另行起出之海洛因十包及供分裝毒
      品使用之空夾鏈袋一百個等相關證物扣案可佐，該扣案之十一包海洛因，經送
      驗結果，確實含有第一級毒品海洛因成份（驗後淨重合計二十二‧五九公克）
      ，復有法務部調查局鑑定通知書一紙附卷足稽（見偵查卷第十三頁）。又證人
      丁○○、陳昭梃二人前後於警訊及甲○審理時所證述向被告與李龍興購買海洛
      因之金額、次數雖有出入，然丁○○業已於甲○審理時確認購買之次數（包括
      查獲之二包海洛因）共五次，其中有三次金額為二千元、一次三千元、最後一
      次為五千元，並陳明警訊所稱之次數、金額均不正確等語（見甲○八十九年二
      月二十三日訊問筆錄），故被告與李龍興共同販賣海洛因予丁○○之所得，合
      計為一萬四千元（2000x3＋3000＋5000＝14000） ，此部分已堪確認；至陳昭
      梃部分，其初於警訊中雖供稱每隔四、五天就購買一次，共買了幾次不清楚等
      語，嗣於甲○則稱含查獲當次共有三次，甲○依疑義利益歸於被告原則，認被
      告販賣毒品予丙○○之次數，應以二次計算較有利予被告（按查獲當次尚未完
      成交易取得金錢，故不予列入計算），惟就交易金額部分，因陳昭梃於警訊時
      陳稱每次均以七千元代價購得約半台錢海洛因一包，就購毒價格及所得毒品重
      量均有明確之陳述，於甲○則稱第一次未向伊收錢，是無償供伊施用，第二次
      以一千元購買等語，然海洛因之取得不易，且價格高昂，被告豈會無償供應，
      陳昭梃於甲○之陳述，顯違常情，甲○認以其警訊之供述較為可採，故依其警
      訊供述之金額七千元計算，認被告與李龍興共同販賣海洛因予丙○○之所得為
      一千四百元（7000x2＝14000） ，從而被告與李龍興共同販賣海洛因予丁○○
      、陳昭梃之販毒所得共為二萬八千元。
（四）末查意圖營利，係以有無對價關係為判斷，而海洛因係價格昂貴之違禁物，購
      買不易，且為政府懸為禁令嚴加取締，刑責甚重，茍無牟利之意圖，衡情被告
      應無甘冒被締判處重刑之危險，先後七次分別以二千、三千、五千、七千等價
      格，將海洛因販賣予丁○○、陳昭梃二人，顯係基於營利之目的，販賣海洛因
      予他人，要無疑義。
（五）綜上所述，被告與李龍興共同連續販賣第一級毒品海洛因犯行，事證明確，洵
      堪認定。
二、核被告所為，係犯毒品危害防制條例第四條第一項之販賣第一級毒品罪。公訴人
    以被告遭警查獲當次之販賣行為，因著手與陳昭梃交易之際即為警查獲，認此部
    分犯行應依同法第五條第一項意圖販賣而持有第一級毒品罪論處，然意圖販賣而
    持有毒品罪，限於原先持有毒品之原因並非以販賣營利為目的而販入持有（例如
    原擬購入供己或贈送親友施用），或係因其它原因而持有（例如受贈或拾得）嗣
    後始起意販賣者，始克相當，而販賣毒品罪之成立，祇須有營利目的，購入或賣
    出，論無在販入後被查獲，或賣出後被查獲，均為販賣之既遂，故如自始即以營
    利販賣目的而販入，嗣於交易時被警查獲，致未能賣出，其原先之販入毒品行為
    已完成，於行為繼續之過程中被查獲，自仍應成立販賣毒品既遂罪，本件被告遭
    查獲之毒品數量多達十一包，驗後淨重合計二十二‧五九公克，為數不少，且並
    有預備供分裝之夾鏈袋一百個，被告購入毒品之初顯有營利之目地，應堪認定，
    故其嗣雖與陳昭梃交易毒品之際，尚未賣出即被警查獲，然依前所述，被告當次
    犯行仍應論以毒品危害防制條例第四條第一項之販賣第一級毒品既遂罪。公訴人
    認係犯同法第五條第一項意圖販賣而持有第一級毒品罪，尚有未洽，起訴法條應
    予變更。又被告與李龍興就上開販賣海洛因予丁○○、丙○○之多次犯行，互有
    犯意聯絡及行為分擔，為共同正犯。再者被告先後多次販賣海洛因行為，時間緊
    接，所犯罪名相同，顯係基於概括犯意反覆為之，為連續犯，應依刑法第五十六
    條規定論以一罪。其先後持有第一級毒品海洛因多次之行為，亦係基於概括之犯
    意，本亦應以連續持有論，惟其持有後進而販賣，其持有之低度行為應被販賣之
    高度行為所吸收，不另論其持有毒品罪。另公訴人雖僅就被告於八十八年七月八
    日一時三十分許在上開「二００一廣場」前與陳昭梃交易之當次販賣犯行起訴（
    即查獲當次），而就被告前所為之其餘多次販賣行為，均未於起訴書中敘及，但
    連續犯為裁判上一罪，檢察官就犯罪事實之一部起訴，依刑事訴訟法第二百六十
    七條規定，起訴效力及於全部，甲○自有權就被告其餘多次犯罪行為一併審理，
    併此序明。末查，被告意圖牟利，販賣第一級毒品海洛因，對於社會之危害固屬
    非淺，惟其販賣期間不長，獲利亦非鉅，並未大量販賣予不特定之人，犯罪情節
    尚非重大，且其前無犯罪前科，此為初犯，有甲○被告院內索引卡紀錄表、台灣
    高等法院被告全國前案紀錄表及臺灣高雄地方法院檢察署刑案資料查註紀錄表在
    卷，若處以前揭罪名之最輕法定刑無期徒刑仍猶嫌過重，客觀上足以引起一般同
    情，衡情堪可憫恕，故依刑法第五十九條之規定減輕其刑。審酌被告為賺取差價
    利潤，販賣海洛因予他人施用，助長施用，戕害他人健康，犯後猶無悔意，惟念
    其販毒所得不多，期間亦不長（一個多月），且前無犯罪前科，素行尚佳，有前
    揭刑案資料查註紀錄表可稽等一切情狀，量處如主文所示之刑，並就其犯罪之性
    質，認有褫奪公權之必要，併予宣告褫奪公權五年。扣案之海洛因十一包（驗後
    淨重合計二十二‧五九公克），經鑑定結果，確係第一級毒品海洛因（驗後淨重
    合計二十二‧五九公克），前已敘明，應依毒品危害防制條例第十八條第一項前
    段之規定，宣告沒收銷燬之，鑑驗耗用之毒品既已滅失，自無庸宣告沒收。又扣
    案之空夾鏈袋一百個，被告雖否認為其所有之物，然係在共犯李龍興住處所查獲
    ，為李龍興所有，業據被告陳明，且該夾鏈袋應係預備供分裝毒品所用之物，亦
    堪肯認，爰併依刑法第三十八條第一項第二款宣告沒收。被告販毒所得二萬八千
    元，應依毒品危害防制條例第十九條第一項宣告沒收之，如全部或一部不能沒收
    時，應以其財產抵償之。至被告與李龍興販賣毒品之聯絡工具號碼000000
    0000號行動電話，雖係供被告與李龍興犯罪所用之物，惟該門號係屬台灣大
    哥大股份有限公司所有，李龍興僅為租用人，且李龍興所使用之行動電話機具亦
    未經扣案，機型、廠牌均不詳，為免日後執行困難，爰不併予諭知沒收。另在李
    龍興住處扣得之安非他命五包，與本件販賣海洛因毒品犯行無關，本案均不併予
    宣告沒收，附此敘明。
據上論斷，應依刑事訴訟法第二百九十九條第一項前段、三百條第，毒品危害防制條
例第四條第一項、第十八條第一項前段、第十九條第一項，刑法第十一條、第二十八
條、第五十六條、第五十九條、第三十七條第二項、第三項，判決如主文。
中      華      民      國    九十      年      五      月      三      日
                                  臺灣高雄地方法院刑事庭
                                      法  官  陳淑卿
右正本證明與原本無異。
如不服本判決，應於判決送達後十日內，向甲○提出上訴狀。
                                      書記官  陳朝宗
中      華      民      國    九十      年      五      月      三      日
附錄本判決論罪科刑法條：
毒品危害防制條例第四條第一項；
  製造、運輸、販賣第一級毒品者，處死刑或無期徒刑；處無期徒刑者，得併科新台
  幣一千萬元以下罰金。


司法院資訊處製作；財團法人民間司法改革基金會備份。
